【裁判字號】    97,審抗,342
【裁判日期】    971020
【裁判案由】    本票裁定
【裁判全文】
臺灣高雄地方法院民事裁定             97年度審抗字第342號
抗  告  人  乙○○
相  對  人  荷商荷蘭銀行股份有限公司台北分公司
法定代理人  甲○○
上列當事人間本票裁定事件，對於中華民國97年9 月11日本院97
年度票字第9516號裁定提起抗告，本院裁定如下：
    主  文
抗告駁回。
抗告程序費用新台幣壹仟元由抗告人負擔。
    理  由
一、按執票人向本票發票人行使追索權時，得聲請法院裁定後強
    制執行。票據法第123 條定有明文。又本票執票人依上開法
    條之規定，聲法院裁定及抗告法院之裁定，僅依非訟案件程
    序，以審查強制執行許可與否，並無確定實體上法律關係存
    否之效力，如發票人就票據債務之存否有爭執時，應由發票
    人提起確認之訴，以資解決。縱本票已罹於時效，為裁定之
    法院亦無從審酌屬於實體上法律關係之時效消滅事由。況非
    訟事件之裁定，不經言詞辯論，抗告人提出時效抗辯，相對
    人或許亦有時對中斷事由而不及主張，有礙其防禦之實施，
    抗告法院不得審酌其時效抗辯，應認抗告為無理由，而逕予
    駁回。最高法院56年台抗字第714 號、57年台抗字第76 號
    判例及83年度台抗字第22號裁定意旨參照。
二、本件相對人主張：伊執有抗告人為發票人，如原裁定所示之
    本票一紙，並免除作成拒絕證書，詎屆期提示未獲付款，依
    票據法第123 條聲請裁定許可強制執行等情，已據提出本票
    一紙為證，原裁定予以准許，即無不合。
三、抗告意旨略以：系爭本票自抗告人於民國93年12月8 日簽發
    迄今，並未於97年5 月10日有經相對人提示未獲付款之事實
    ，縱認相對人曾於97年5 月10日曾提示請求付款，然因系爭
    本票並未記載到期日，屬於見票即付之性質，則相對人對系
    爭本票之請求權亦已因三年間（93年12月8 日起至97年5 月
    10日）不行使而罹於時效而消滅，爰提出時效抗辯，再者，
    兩造間亦無約定遲延利息為年息12% ，相對人主張之遲延利
    息起算點有誤，爰求為廢棄原裁定等語，所稱即使屬實，亦
    係實體上之爭執，應由抗告人另行提起訴訟，以資解決，本
    件非訟程序不得加以審究，仍應為許可強制行之裁定。從而
    ，本件抗告並無理由，應予駁回。
四、據上論結，本件抗告為無理由，依非訟事件法第46條、第21
    條第2 項、第24條第1 項，民事訴訟法第495 條之1 第1 項
    、第449 條第1 項、第78條，裁定如主文。
中    華    民    國    97    年    10    月    20    日
                  民事第二庭    審判長法  官  林紀元
                                      法  官  甯  馨
                                      法  官  蘇姿月
正本係照原本作成。
本裁定不得抗告。
中    華    民    國    97    年    10    月    20    日
                                      書記官  陳美月


司法院資訊處製作；財團法人民間司法改革基金會備份。
